【裁判字號】    97,交聲,2050
【裁判日期】    970903
【裁判案由】    聲明異議
【裁判全文】
臺灣臺中地方法院交通事件裁定        97年度交聲字第2050號
原處分機關  交通部公路總局臺中區監理所
異  議  人
即受處分人  甲○○
上列受處分人因違反道路交通管理處罰條例案件，對於交通部公
路總局臺中區監理所於民國97年6月19日所為之處分（原處分案
號：中監違字第裁60-Z00000000號裁決書）聲明異議，本院裁定
如下：
    主    文
異議駁回。
    理  由
一、原處分機關交通部公路總局臺中區監理所略以：異議人即受
    處分人（下稱受處分人）甲○○駕駛旭良電器行即蔡五常所
    有車牌號碼MV-7323號自用小客車，於民國（以下同）97年5
    月18日10時56分許，行經國道三號高速公路南向186公里處
    時，因汽車行駛高速公路速度超過規定最高速限之違規事由
    ，經內政部警政署國道公路警察局警員依違反道路交通管理
    處罰條例第33條第1項第1款之規定，掣開公警局交字第Z000
    00000號舉發違反道路交通管理事件通知單逕行舉發並檢附
    採證之雷達測速照相照片各1張。受處分人於期限內到案辦
    理轉罰駕駛人即受處分人，原處分機關遂於民國97年6月19
    日以中監違字第裁60-Z00000000號之裁決書裁處新臺幣（以
    下同）3,500元之罰鍰及並記違規點1數等語，受處分人於97
    年6月19日收受裁決書後，不服裁決，於97年7月8日具狀聲
    明異議，本所依法裁處應無不合等語。。
二、本件受處分人甲○○聲明異議意旨略以：先前車子曾發生事
    故，車子輪胎的傳動軸受損，以致車子開到80公里以上，會
    有很大的躁音共振聲，時速到達100公里車子產生的躁音使
    人負荷不了，駕駛人在車子未發生事故前，時速在90至100
    公里左右，現因為車子受損，車齡已15年至16年，所以時速
    僅可保持在80公里左右，是不服原處分機關之處分，依法聲
    明異議云云。
三、按汽車行駛高速公路，應依速限標誌指示，高速公路及快速
    公路交通管制規則第5條第1項前段定有明文；又汽車行駛於
    高速公路，行車速度超過規定之最高速限者，處汽車駕駛人
    3,000元以上6,000元以下罰鍰，道路交通管理處罰條例第33
    條第1項第1款定有明文；再汽車駕駛人有違反道路交通管理
    處罰條例第33條第1項規定者，除依原條款處罰鍰外，並予
    記違規點數1點，道路交通管理處罰條例第63條第1項第1款
    定有明文；另按，本條例之處罰，受舉發違反道路交通管理
    事件之受處罰人，認為受舉發之違規行為應歸責他人者，應
    於舉發違反道路交通管理事件通知單應到案日期前，檢附相
    關證據及應歸責人相關證明文件，向處罰機關告知應歸責人
    ，處罰機關應即另行通知應歸責人到案依法處理，道路交通
    管理處罰條例第85條、違反道路交通管理事件統一裁罰基準
    及處理細則第36條亦有明文。是以，逕行舉發案件因其部分
    違規行為態樣有難以確認行為人之特性，依法乃推定汽車所
    有人即為違規行為人，然若汽車所有人並非實際違規之人，
    而於舉發違反道路交通管理事件通知單所規定應到案日前，
    檢附相關證據及足資辨識、通知應歸責人之證明文件，向處
    罰機關告知應歸責人，處罰機關應即另行通知應歸責人到案
    依法處理，本件違規之自用小客車所有人雖為旭良電器行即
    蔡五常，惟實際違規駕駛人係甲○○，且於期限內到案辦理
    轉罰駕駛人即受處分人甲○○，依前揭之規定，本件違規應
    裁罰之對象即為受處分人甲○○，是本件受處分人甲○○自
    得依法提出聲明異議，合先述明。
四、經查：
  (一)受處分人所有之車牌號碼MV-7323號自小客車，於民國97年
    5月18日上午10時56分許，行經國道三號高速公路南向186公
    里時，因有「行車限速110公里，經雷達測速行速130公里，
    超速20公里）」之違規事實，經國道公路警察局第七警察隊
    快官分隊警員以公警局交字第Z00000000號舉發違反道路交
    通管理事件通知單逕行舉發後，受處分人不服提出申訴後，
    原處分機關遂以受處分人違反道路交通管理處罰條例第33條
    第1項第1款規定，於97年6月19日以中監違字第裁60-Z00000
    000號裁決書裁處受處分人罰鍰3,500元，並依道路交通管理
    處罰條例第63條第1項第1款規定記違規點數1點等情，有上
    開舉發通知單、測速照相之車輛違規照片及上開裁決書附卷
    可稽，則受處分人確有上開未遵從速限，而駕車超速之違規
    事實，堪先認定。
  (二)至受處分人雖上揭情詞置辯，惟查，本件受處分人違規地點
    所設置之測速照相機為移動式「雷達測速儀」，非感應線圈
    測速儀，該雷達測速儀係利用發射雷達波反射原理，針對移
    動之車輛實施速度偵測，其準確性並無疑義，且該雷達測速
    儀業經經濟部標準檢驗局檢定合格，有採證違規照片、內政
    部警政署國道公路警察局第七警察隊97年6月9日公警七交字
    第0970771404號函文及經濟部標準檢驗局雷達測速儀檢定合
    格證書（檢定合格單號碼：MO0000000、器號：UX019369、
    檢定日期：97年1月4日、有效期限：98年1月31日）在卷可
    稽，足見該雷達測速儀在本件舉發時尚在檢定合格期間，且
    本件警方係以精準之科學儀器測速舉發，其準確性應屬無誤
    。
  (三)按交通警員製單舉發違反道路交通管理處罰條例所列之違規
    事實，本質上為行政處分，係公務員基於職務上權力，依法
    就特定之具體事件所為具有公法上效果之單方行政行為，基
    於公務員為公法上行為具有公信力之原則，該行政處分當可
    被推定為真正，其據以依法處分之事實認定亦為正確無誤，
    本此公信原則，乃立法者賦予行政機關制定違反道路交通事
    件統一裁罰標準及處理細則，使值勤警員得當機處分以維護
    交通秩序、安全之行政目的。又本件逕行舉發警員與受處分
    人素昧平生，並無仇隙，衡情當無設詞攀誣、濫予舉發之理
    ；本件既無任何證據足證警員有捏造事實、違法取締之情事
    ，則執勤警員本其維護交通秩序、安全職責所為之舉發，自
    應受到合法、正確之推定。受處分人僅空言質疑舉發之正確
    性，復未能提出足以認定其未超速之證據供本院審酌，其所
    辯自不足採。
五、綜上所述，本件受處分人確有超速違規之事實，堪可認定，
    受處分人上開所辯均非可採。從而，原處分機關援引上開規
    定，以受處分人違規超速行駛，裁處受處分人罰鍰3,500元
    ，並記違規點數1點，於法並無不合，其異議為無理由，應
    予駁回。
六、據上論結，應依道路交通管理處罰條例第87條第2項，道路
    交通案件處理辦法第19條，裁定如主文。
中    華    民    國    97    年    9     月    3     日
                      交通法庭    法  官  洪挺梧
以上正本證明與原本無異。
如不服本裁定，應於送達後5日內，向本院提出抗告狀。
                                  書記官  劉雅玲
中    華    民    國    97    年    9     月    3     日


司法院資訊處製作；財團法人民間司法改革基金會備份。
